臺灣桃園地方法院刑事裁定             100年度聲判字第83號
聲  請  人  陳善基
被      告  郭紀姍
上列聲請人因告訴被告傷害等案件，不服臺灣高等法院檢察署檢
察長於中華民國100 年10月24日駁回再議之處分（100 年度上聲
議字第7469號），聲請交付審判，本院裁定如下：
    主  文
聲請人應於本裁定送達後五日內，補正委任律師為代理人提出理
由狀，逾期仍不委任，即以裁定駁回聲請。
    理  由
一、按告訴人接受不起訴處分書後，得於7 日內以書狀敘述不服
    之理由，經原檢察官向直接上級法院檢察署檢察長或檢察總
    長聲請再議；上級法院檢察署檢察長或檢察總長認再議為無
    理由者，應駁回之；告訴人不服上級法院檢察署檢察長或檢
    察總長認再議為無理由而駁回之處分者，得於接受處分書後
    10日內委任律師提出理由狀，向該管第一審法院聲請交付審
    判，刑事訴訟法第256 條第1 項前段、第258 條前段、第25
    8 條之1 第1 項定有明文。惟按，起訴程式之欠缺，在刑事
    訟訴法上雖無法院應命補正之規定，但其情形如尚非不可補
    正者，則當事人自行補正，固非法所不許，最高法院27年滬
    上字第107 號判例闡示甚明，故刑事訴訟法就起訴不合法律
    上之程序之情形，雖亦無得為補正之明文，如其情形並非不
    可補正，仍應允許補正之。又按起訴或其他訴訟行為，於法
    律上必備之程式有欠缺而其情形可補正者，法院應定期間，
    以裁定命其補正，刑事訴訟法第273 條第3 項定有明文。於
    交付審判之程序，並無排除上述補正規定之特別規定，依刑
    事訴訟法第258 條之4 規定，該補正規定，自適用於交付審
    判之程序。是告訴人若未經提出委任律師之委任狀，其聲請
    交付審判，核屬法律上必備之程式有欠缺，而其情形既非不
    得補正，該管第一審法院應先裁定命告訴人補正，待告訴人
    仍未遵期補正時，始得予以駁回。
二、本件聲請人即告訴人陳善基以被告郭紀姍涉犯傷害等罪嫌，
    向臺灣桃園地方法院檢察署檢察官提出告訴，經承辦檢察官
    於100 年9 月9 日以100 年度偵字第18568 號、22701 號、
    22702 號、22703 號為不起訴處分後，聲請人不服，聲請再
    議，經臺灣高等法院檢察署檢察長於同年10月24日以100 年
    度上聲議字第7469號處分書認再議為無理由而駁回再議。聲
    請人收受前述駁回再議之處分書後於同年11月28日即具狀向
    臺灣高等法院聲請交付審判，（聲請人雖係提出「聲請上訴
    狀」，然係對100 年度上聲議字第47469 號處分書之救濟，
    其意應為「聲請交付審判」）。然查，聲請人於提出本件聲
    請時並未委任律師為之，此由卷附聲請狀「撰狀人」欄僅見
    聲請人之簽名，未見律師具名代理或提出委任狀一節足以查
    知，其聲請交付審判程式即有欠缺，揆諸前揭說明，為保障
    聲請人聲請權及利用法院主張權利之意旨，應給予其補正之
    機會，爰裁定限期補正委任律師為代理人提出理由狀；倘聲
    請人逾期未補正，當即以裁定駁回聲請，附此敘明。
三、依刑事訴訟法第220條，裁定如主文。
中    華    民    國   100    年    12    月    6     日
                  刑事第十四庭審判長法  官   鍾雅蘭
                                    法  官   郭俊德
                                    法  官   張永輝
以上正本證明與原本無異。
不得抗告。
                                    書記官   張良煜
中    華    民    國   100    年    12    月    6     日
附件